【裁判字號】    98,訴,30
【裁判日期】    981110
【裁判案由】    違反毒品危害防制條例
【裁判全文】
福建金門地方法院刑事判決                98年度訴字第30號
                                        98年度訴字第38號
    公  訴  人  福建金門地方法院檢察署檢察官
    被      告  甲○○
上列被告因毒品危害防制條例案件，經檢察官提起公訴（98年度
毒偵字第7號），並追加起訴（98年度毒偵字第15、17號）後，
因被告就原起訴之犯罪事實為有罪之陳述，本院裁定由受命法官
獨任進行簡式審判程序，判決如下：
    主  文
甲○○施用第一級毒品，累犯，處有期徒刑柒月。
    事  實
一、甲○○曾因違反毒品危害防制條例案件，經福建金門地方法
    院以97年度訴字第30號刑事判決判處有期徒刑4月確定，於
    民國97年11月7日易科罰金執行完畢；另於97年間因施用毒
    品案件，經本院裁定送觀察、勒戒後，認無繼續施用毒品之
    傾向，於同年10月29日執行完畢釋放，經福建金門地方法院
    檢察署檢察官以97年度毒偵字第24號、第25號不起訴處分書
    處分不起訴確定；詎甲○○仍未戒除毒癮，竟基於施用毒品
    之犯意，於98年1月29日，在大陸地區福建省廈門市，以人
    民幣1千元之代價，向真實姓名、年籍不詳之某成年男子購
    買海洛因後，於同日晚間在福建省廈門市○○路某民宿內，
    以摻入香菸內點燃後吸食之方式施用第一級毒品海洛因1 次
    。其後甲○○為金門縣警察局警員於98年2月3日持福建金門
    地方法院檢察署檢察官核發之鑑定許可書，採集其尿液及頭
    髮分別送鑑定，其中之尿液(檢體編號0000-0000)經台灣尖
    端先進生技醫藥股份有限公司以酵素免疫分析法（EIA）初
    步檢驗，再以氣相層析質譜儀（GC/MS）確認結果，呈嗎啡
    陽性反應，驗得濃度為3220（ng/ml）；其頭髮(檢體編號00
    0000-0)經國立中山醫學大學附設醫院檢驗科藥物檢測中心
    截取靠距離頭皮端0-3. 6公分部分清洗剪碎後，以氣相層析
    質譜儀(GC/MS)檢驗結果，驗得嗎啡濃度為513pg/mg-hair
    、6-乙醯嗎啡濃度為889pg /mg-hair，始查悉上情。
二、案經金門縣警察局移送福建金門地方法院檢察署檢察官偵查
    起訴。
    理  由
一、本件判決所引用之下列審判外供述，因已改行簡式審判程序
    調查證據，按刑事訴訟法第273條之2規定，應不受同法第15
    9條第1項規定限制，即均可作為證據使用。
二、前揭犯罪事實，業據被告於警詢、偵訊及審理中供承不諱（
    警卷第第1~3頁、偵查卷第6~7、25、26頁、本院卷第15、17
    、18、21、26頁)，其中之出境紀錄核與卷附之入出境查詢
    結果網頁(偵查卷第27、28頁)相符；而被告於98年2月3日為
    警持鑑定許可書採集其尿液及頭髮分別送請鑑定，其中之尿
    液(檢體編號0000-0000)經台灣尖端先進生技醫藥股份有限
    公司以酵素免疫分析法（EIA）初步檢驗，再以氣相層析質
    譜儀（GC/MS）確認結果，呈嗎啡陽性反應，驗得濃度為322
    0（ng/ml）；其頭髮(檢體編號000000-0)經國立中山醫學大
    學附設醫院檢驗科藥物檢測中心截取靠距離頭皮端0-3.6公
    分部分清洗剪碎後，以氣相層析質譜儀(GC/MS)檢驗結果，
    驗得嗎啡濃度為513pg/mg-hair、6-乙醯嗎啡濃度為889pg/m
    g- hair等情，亦有辛西漢於98年6月25日之偵訊筆錄(偵卷
    第12、13頁)、鑑定許可書(警卷第4頁)、毒品人口尿液檢體
    採集送驗紀錄總表(警卷第6頁)、金門縣警察局毛髮檢體採
    集送驗紀錄總表(警卷第9頁)、台灣尖端先進生技醫藥股份
    有限公司濫用藥物檢驗報告（警卷第7頁）、國立中山醫學
    大學附設醫院檢驗科藥物檢測中心毛髮檢驗結果報告（警卷
    第10頁）可憑，足證被告前開自白屬實。
三、綜上所述，被告施用毒品犯行之事證明確，堪以認定，爰依
    法論科如下：
  (一)被告前於97年間因施用毒品案件，經福建金門地方法院裁定
    送觀察、勒戒後，認無繼續施用毒品之傾向，於同年10月29
    日執行完畢釋放，經本署檢察官於同日以97年度毒偵字第24
    號、第25號為不起訴處分確定等情，有甲○○矯正資料表（
    警卷第12頁）、不起訴處分書(偵卷第29、30頁)可憑；其於
    觀察勒戒執行完畢後5年內再犯本件施用毒品犯行，按毒品
    危害防制條例第20條第3項規定為反面解釋，即無適用同條
    第2項前段規定處分不起訴之餘地；而海洛因屬毒品危害防
    制條例第2條第2項第1款之所列第一級毒品，被告非法施用
    海洛因，核係犯毒品危害防制條例第10條第1項之施用第一
    級毒品罪；其施用前持有毒品之低度行為，應為後續施用之
    高度行為所吸收，不另論罪。
  (二)被告前因違反毒品危害防制條例案件，經福建金門地方法院
    以97年度訴字第30號案件，判處有期徒刑4月確定，於97 年
    11月7日易科罰金執行完畢，有臺灣高等法院被告前案紀錄
    表在卷可憑(本院卷第5頁)；其於有期徒刑執行完畢後5年內
    ，再因故意犯最重本刑為有期徒刑以上之本罪，為累犯，應
    依法加重其刑。爰審酌被告前因施用毒品經送觀察、勒戒後
    ，猶未戒絕惡習，再度施用第一級毒品，然此舉僅戕害自我
    身心，尚未侵害他人之權益或嚴重破壞社會秩序，且於犯後
    坦承罪行、態度良好等一切情狀，量處如主文所示之刑，並
    諭知易科罰金之折算標準，以示懲儆。
  (三)被告施用之毒品係向大陸籍之某姓名不詳男子購買，非源自
    於何勝泰、吳柏毅或許丕燕等情，為其所自承(本院卷第28
    頁)，則何勝泰、吳柏毅及許丕燕縱因被告供述而為警查獲
    ，亦難謂係「供出毒品來源，因而查獲其他共犯或正犯」之
    情形，即不能適用毒品危害防制條例第17條第1項規定，予
    以減輕或免除其刑。
  (四)98年1月21日修正公布，並自98年9月1日起施行之刑法第41
    條第2項，雖增列：「依前項規定得易科罰金而未聲請易科
    罰金者，得以提供社會勞動6小時折算1日，易服社會勞動」
    之規定；惟易服社會勞動之折算標準，條文已明定以6小時
    折算徒刑，與易科罰金因有折算金額之差異而應諭知折算標
    準之情形不同；且是否准予易服社會勞動，係判決確定後如
    何指揮執行之問題，非屬法官裁判時所應審酌之事項，自不
    涉及科刑規範事項之變更，不生比較新、舊法之問題，即無
    刑法第2條規定之適用（臺灣高等法院98年第4次刑庭庭長法
    律研討會議研討結論參照）。
四、據上論斷，應依刑事訴訟法第273條之1第1項、第299條第1
    項前段、毒品危害防制條例第10條第1項，刑法第11條前段
    、第47條第1項，判決處如主文。
本案經檢察官席時英到庭執行職務。
中    華    民    國    98    年    11    月    10    日
                    刑事第一庭  法  官  周建興
以上正本證明與原本無異。
如不服本判決應於收受判決後10日內向本院提出上訴書狀，並應
敘述具體理由；其未敘述上訴理由者，應於上訴期間屆滿後20日
內向本院補提理由書（均須按他造當事人之人數附繕本）「切勿
逕送上級法院」。
                                書記官  龔月雲
中    華    民    國    98    年    11    月    10    日
附錄本件論罪科刑法條全文：
毒品危害防制條例第10條
施用第一級毒品者，處6月以上5年以下有期徒刑。
施用第2級毒品者，處3年以下有期徒刑。


司法院資訊處製作；財團法人民間司法改革基金會備份。
